Inventaris van het archief van de Commissaris-Liquidateur der oude Financiële Zaken van de voormalige Provincie en Departement Holland
Nationaal Archief, Den Haag
Commissaris-Liquidateur van de Hollandse Financiën
Commissaris-Liquidateur Hollandse Financiën
1811-1819
3266
0.80 meter; 10 inventarisnummers.
Nationaal Archief, Den Haag
Commissaris-Liquidateur der oude Financiële Zaken van de voormalige Provincie en het Departement Holland
Het archief van de Commissaris-Liquidateur der oude Financiële Zaken van de voormalige Provincie en het Departement Holland bevat voornamelijk notulen en bijlagen bij de notulen, ingekomen en minuten van uitgaande stukken, en een inventaris van het archief uit 1811.
Archiefvorming
Geschiedenis van het archiefbeheer
De verwerving van het archief
Het archief is bij Koninklijk Besluit of ministeriële beschikking overgebracht.
3.06
Aanwijzingen voor de gebruiker
Openbaarheidsbeperkingen
Volledig openbaar.
Materiële beperkingen
Aanvraaginstructie
Openbare archiefstukken kunnen online worden aangevraagd en gereserveerd. U kunt dit ook via de terminals in de studiezaal van het Nationaal Archief doen. Om te kunnen reserveren dient u de volgende stappen te volgen:
U maakt een profiel aan op www.gahetna.nl, en logt vervolgens in
Via de archiefinventaris (alleen de beschrijvingen met rode nummers) selecteert u het gewenste archiefstuk door op de knop 'Reserveren' te klikken
In het volgende scherm geeft u aan op welke dag u het archiefstuk wilt inzien
Indien u zich bevindt in de studiezaal en een tafelnummer heeft ontvangen kunt u dit nummer vermelden. Als u geen tafelnummer heeft kunt u tafelnummer 777 laten staan
Vervolgens bevestigt u uw reservering door deze te versturen.
Verwant materiaal
Beschikbaarheid van kopieën
Beschrijving van de series en archiefbestanddelen
- Notulen, "Verbaal van het verhandelde"., 1 maart 1811 - 1 sept. 1819; 1; 1 deel
- Bijlagen bij de notulen., 1811 - 1819; 2-6; 5 banden
  - nr. 1-200, 1 maart - 30 mei 1811, 2
  - nr. 201-402 31 mei - 6 sept. 1811, 3
  - nr. 403-620 9 sept. - 30 dec. 1811, 4
  - nr. 621-806 30 dec. 1811 - 12 juni 1812, 5
  - nr. 807-1002 12 juni 1812 - 1 sept. 1819, 6
- Ingekomen stukken., 1 maart 1811 - 31 dec. 1817; 7; 1 band.
- Minuten van uitgaande stukken, met bijlagen., 1 april 1813 - 31 jan. 1814; 8-9; 2 banden
  - Bestanddeel 1., 8
  - Bestanddeel 2., 9
- Inventaris van het archief, opgemaakt door P.J. van der Goes., 1811; 7a; 1 deel